臺灣臺北地方法院民事判決　　　　　　　　　　　　九十三年度重訴字第五四五號
　　原　　　告　乙○○
　　被　　　告　甲○○○○○○.
右當事人間侵權行為損害賠償事件，本院於中華民國九十三年八月十七日言詞辯論終
結，判決如下：
    主    文
被告應給付原告新台幣拾萬柒仟伍佰拾柒元。
原告其餘之訴駁回。
訴訟費用由被告負擔。
本判決第一項得假執行。
原告其餘假執行之聲請駁回。
    事    實
甲、原告方面：
壹、聲明：
一、被告應給付原告新台幣（下同）三十萬九千一百三十七元。
二、願供擔保請准宣告假執行。
貳、陳述：
一、被告於民國八十七年九月間以應徵英文老師為由結識原告後，誆稱其未婚欲娶原
    告為妻，且明知其無與原告結婚之真意及支付之能力，仍於八十八年五月間至設
    於台北縣中和市○○路○段六十之一號「紅龍汽車商行」，以原告之名義，購買
    車號ＥＹ–八八○六號之克萊斯勒廠牌自小客車一輛。繼而對原告佯稱因購車資
    金不足，要求由原告向銀行貸款，訛稱貸款撥下後，其會負責繳納貸款本金及利
    息，使原告誤認以自己名義為被告貸款後，被告會與之結婚並依約繳納貸款本金
    及利息，而於八十八年五月十四日，以自己為借款人，向聯邦商業銀行貸款二十
    萬元（自八十八年五月二十八日起至九十年五月二十八日止，期數二十四期），
    並將貸得款項用以支付上開購車款項，嗣被告僅繳納自八十八年五月起至八十九
    年九月止共十六期貸款後，即未再繳納。原告因而自行繳納前開汽車貸款八萬四
    千六百五十五元，及牌照稅、燃料稅一萬八千三百二十五元。
二、又被告於八十八年十二月間，佯稱其向訴外人王培錦承租門牌號碼為台北縣新店
    市○○街六十一巷三十五號頂樓加蓋房屋，欲購買永安街房屋，作為二人婚後住
    處，惟前提須將欠繳之租金繳清，而向原告商借九萬零六百元，以償還其未繳納
    之房租，並言明於同年十二月二十五日即可還款，惟迄今仍未清償。
三、被告數次盜刷原告之信用卡，金額達六萬五千三百七十四元。另被告以準備結婚
    需購置木櫃家具，而現金不足為由，要求原告代為刷卡購物。被告並保證將償還
    前開刷卡金額，詎被告僅代為償還一萬四千元，總計被告盜刷或代為刷卡金額十
    一萬五千五百五十七元。
五、被告前開詐欺之犯行，業經鈞院檢察署提起公訴，並經鈞院判處徒刑在案，且已
    使原告受有三十萬九千一百三十七元之損害，爰依侵權行為之法律關係請求命被
    告賠償原告如訴之聲明第一項之金額。
六、原告畢業於私立東方工商專科學校，目前任職於摩通大通證券公司，月入四萬五
    千元。
參、證據：提出起訴書、本票裁定、聯邦銀行授信本息收據、現金收入傳票、汽車燃
    料使用費繳款書、使用牌照稅繳款書存摺、信用卡消費明細、畢業證書及薪資單
    為證。
乙、被告方面：
壹、聲明：原告之訴駁回。
貳、陳述：被告並無拿到原告所謂九萬零六百元借款，且被告代為償還之信用卡帳款
    不止一萬四千元。
    理  由
甲、程序部分：
    原告主張被告向其誑稱未婚，致原告誤信其有結婚之意而為其產下一女，身心受
    創，請求慰撫金六百萬元部分，本院另以裁定駁回，合先敘明。
乙、實體部分：
一、原告主張被告於八十七年九月間以應徵英文老師為由結識原告後，誆稱其未婚欲
    娶原告為妻，且被告明知其無與原告結婚之真意及支付之能力，仍先後藉詞使原
    告向銀行貸款供其購車並為其繳納稅費、向原告借款、盜刷原告信用卡、使原告
    代為刷卡購物等，致原告受有三十萬九千一百三十七元之損害，爰依侵權行為之
    法律關係請求命被告如數賠償。被告則以被告並無拿到原告所謂九萬零六百元借
    款，且被告代為償還之信用卡帳款不止一萬四千元等語置辯。
二、原告主張被告於八十七年九月間以應徵英文老師為由結識原告後，誆稱其未婚欲
    娶原告為妻，且被告明知其無與原告結婚之真意及支付之能力，仍先後藉詞使原
    告向銀行貸款供其購車並為其繳納稅費、盜刷原告信用卡、使原告代為刷卡購物
    等，金額合計達二十一萬八千五百三十七元（扣除被告有爭執之借款九萬零六百
    元），以及被告因前開犯行業經本院刑事庭九十二年度訴字第一五八一號判決以
    常業詐欺罪判處有期徒刑四年之事實，業據其提出起訴書、本票裁定、聯邦銀行
    授信本息收據、現金收入傳票、汽車燃料使用費繳款書、使用牌照稅繳款書存摺
    、信用卡消費明細等件為證，並有刑事判決在卷可稽，且為被告所不爭執，自堪
    信為真實。
三、被告雖否認曾收受原告借款九萬零六百元，惟原告確有於八十八年十二月十六日
    以金融卡連續提領達八萬九千元之記錄，此有華南銀行存摺、第一商業銀行存摺
    在卷可稽，佐以該二帳戶於提款後餘額均已不足一千元，顯見原告應係臨時提空
    帳戶內之款項以支應之，若非被告確有向原告借款之事，原告當不致有此舉動，
    是以原告所稱被告確有向其借款一節，應屬可採。惟原告主張借款金額為九萬零
    六百元，然其提領記錄僅有八萬九千元，超過部分原告未能另行舉證證明確有交
    付予被告，尚難遽予採信，是以被告於八十八年十二月間向原告借款之金額僅能
    認定為八萬九千元。
四、按故意以背於善良風俗之方法，加損害於他人者，負損害賠償責任，民法第一百
    八十四條第一項後段定有明文。被告以向原告佯稱未婚，表示欲與原告結婚之詐
    術，使原告誤信其有結婚之真意及支付能力，分別為其刷卡購物、貸款購車、繳
    納稅費，並曾盜刷原告信用卡，金額達二十一萬八千五百三十七元，另曾藉詞向
    原告借用八萬九千元，合計三十萬七千五百三十七元，自係故意以背於善良風俗
    之方法加損害於原告，揆諸前開規定，應負損害賠償責任。從而，原告依侵權行
    為之法律關係請求命被告給付三十萬七千五百三十七元，為有理由，應予准許；
    逾此部分之請求則屬無據，應予駁回。
五、本件原告勝訴部分，所命給付金額未逾五十萬元，爰依職權宣告假執行，無庸原
    告另供擔保，原告敗訴部分，其假執行之聲請即失所依據，應併予駁回。
六、因本案事證已臻明確，兩造其餘主張陳述及所提之證據，均毋庸再予審酌，附此
    敘明。
七、據上論結：原告之訴為一部有理由，一部無理由，並依民事訴訟法第七十九條、
    第三百八十九條第一項第五款，判決如主文。
中　　　華　　　民　　　國　　九十三　　年　　　八　　　月　　二十六　　日
                                    民事第六庭  法  官    陳怡雯
正本係照原本作成
如對本判決上訴，須於判決送達後廿日內向本院提出上訴狀
中　　　華　　　民　　　國　　九十三　　年　　　八　　　月　　二十六　　日
                                                書記官    謝梅琴
